臺灣雲林地方法院刑事判決　　　　　　　96年度交易字第67號
公　訴　人　臺灣雲林地方法院檢察署檢察官
被　　　告　甲○○
上列被告因過失致死等案件，經檢察官提起公訴（96年度偵字第
1987號），被告於準備程序進行中就被訴事實為有罪之陳述，本
院合議庭裁定進行簡式審判程序，判決如下：
    主  文
甲○○服用酒類，不能安全駕駛動力交通工具而駕駛，處有期徒
刑月；又因過失致人於死，處有期徒刑拾月。應執行有期徒刑
壹年，緩刑年，並向公庫支付新臺幣貳拾萬元。
    事  實  及  理  由
一、本件係經被告甲○○於準備程序進行中就被訴事實為有罪之
    陳述，而經本院合議庭裁定以簡式審判程序審理，則依刑事
    訴訟法第273 條之2 、同法第159 條第2 項之規定，不適用
    傳聞法則有關限制證據能力之相關規定；並得依同法第310
    條之2 之準用同法第454 條之規定製作略式判決書，僅需記
    載犯罪事實、證據名稱及應適用之法條，並得以簡略方式為
    之，合先敘明。
二、犯罪事實：甲○○於民國96年2 月4 日晚上8 時許，在雲林
    縣古坑鄉苦苓腳某友人住處，食用含有酒類之羊肉爐後，已
    達不能安全駕駛動力交通工具之狀態，竟仍於同日晚上9 時
    20分許，無駕駛執照而仍駕駛車牌號碼B9-7690 號自小客車
    ，由其友人上開住處出發前往雲林縣斗六火車站，於同日晚
    上9 時55分許，行經速限為時速60公里之雲林縣斗六市鎮○
    路古四59號電線桿前，本應注意酒後不得駕駛動力交通工具
    ，且應注意車前狀況，隨時採取必要之安全措施，及汽車在
    對面有來車交會不得超車、行車速度應依速限標誌或標線之
    規定，而依當時天候晴、夜間有照明、路面乾燥、無缺陷、
    道路無障礙物、視距良好等情，並無不能注意之情事，竟以
    時速約80公里之速度行駛，又因酒後注意力不集中，操控力
    欠佳，為超越同向車道前方車輛，貿然駛入對向車道，又疏
    未注意車前狀況，適有謝詠龍騎乘車牌號碼IXD-871 號之機
    車，自對向車道行駛而來，甲○○閃避不及，其所駕駛之自
    小客車車頭與謝詠龍之機車車頭發生碰撞，謝詠龍因而人車
    倒地，受有頭部及全身多處骨折及擦傷，經送醫救治仍不治
    死亡。甲○○於肇事後，在未被有偵查犯罪職權之機關或公
    務員知悉前，不逃避接受裁判，於警方前往現場處理時，當
    場承認為駕駛人，因而自首接受裁判。嗣經警於同日晚上10
    時59分許，檢測得其呼氣所含酒精濃度值達每公升0.41毫克
    。
三、前項犯罪事實，有下列證據可資為佐：
    (一)被告於警詢、偵查及本院審理時之供述。
    (二)雲林縣警察局斗六分局道路交通事故當事人酒精測定紀錄
      表、刑法第185 條之3 案件測試觀察紀錄表、雲林縣警察
      局舉發違反道路交通管理事件通知單各1 紙。
    (三)證人即被害人之母親丙○○○於警詢時之證言。
    (四)道路交通事故調查報告表(一)、(二)、現場圖、證號查詢駕駛
      人資料各1 份。
    (五)現場照片22張。
    (六)國立臺灣大學醫學院附設醫院雲林分院抵院前死亡病患法
      醫參考資料、臺灣雲林地方法院檢察署檢察官相驗筆錄、
      相驗屍體證明書、檢驗報告書各1 份。
    (七)雲林縣警察局斗六分局道路交通事故肇事人自首情形紀錄
      表1 紙。
四、按行車速度，應依速限標誌或標線之規定；汽車行駛時，駕
    駛人應注意車前狀況，並隨時採取必要之安全措施；汽車在
    對面有來車交會時，不得超車；汽車駕駛人飲用酒類或其他
    類似物後其吐氣所含酒精濃度超過每公升0.25毫克以上者，
    不得駕車，道路交通安全規則第93條第1 項、第94條第3 項
    、第101 條第1 項第2 款、第114 條第2 款分別定有明文。
    被告為汽車駕駛人，自應注意上開道路交通安全規則之規定
    ，被告於肇事後，經警測得其呼氣酒精濃度為每公升0.41毫
    克，並有意識模糊，注意力無法集中之情形，有上開酒精測
    定紀錄表、測試觀察紀錄表在卷可佐，被告顯然有酒醉駕車
    之情形，已陷於不能安全駕駛之狀態，依法不得駕駛動力交
    通工具；且肇事當時天候晴、夜間有照明、路面乾燥、無缺
    陷、道路無障礙物、視距良好等情，有前揭道路交通事故調
    查報告表在卷可按，依當時情形，被告並無不能注意之情事
    ，乃竟疏未注意，肇致本件車禍，自屬有過失。又被害人謝
    詠龍確因本件車禍而死亡，被告之過失行為與被害人之死亡
    間有相當因果關係，本件事證明確，被告犯行堪以認定。
五、核被告甲○○所為，係犯刑法第185 條之3 之服用酒類不能
    安全駕駛動力交通工具而駕駛罪、同法第276 條第1 項之過
    失致人於死罪。被告所犯上開2 罪，行為不同、罪名互異，
    應分論併罰。又被告無駕駛執照而駕駛前開車輛致肇事一節
    ，業據被告供承在卷，並有證號查詢駕駛人資料1 紙在卷足
    按，應堪認定，其為汽車駕駛人，無駕駛執照駕車，又酒醉
    駕車，因而致謝詠龍死亡，所犯過失致人於死罪，應依道路
    交通管理處罰條例第86第1 項之規定，加重其刑。被告肇事
    後，於警員前往現場處理時，在其上開過失致死犯行未為有
    偵查犯罪職權之公務員知悉前，不逃避接受裁判而當場向警
    員承認其為肇事人，有雲林縣警察局斗六分局道路交通事故
    肇事人自首情形紀錄表1 紙附卷可稽，就過失致死罪部分，
    應依刑法第62條前段之規定減輕其刑。被告所犯過失致死罪
    ，同時有刑之加重及減輕事由，依法先加後減。爰審酌被告
    未領有駕駛執照，復酒後駕車、超速、不當超車，其過失程
    度不輕，因而肇致被害人謝詠龍死亡之結果，惟犯後已與被
    害人家屬達成和解，及其犯後坦承犯行、頗具悔意、教育程
    度為國中畢業等一切情狀，分別量處如主文所示之刑，並定
    其應執行之刑。末查被告前未曾因故意犯罪受有期徒刑以上
    刑之宣告，有卷附臺灣高等法院被告前案紀錄表可參，此次
    因一時失慮酒後駕車，並因過失發生本件車禍肇致被害人死
    亡，事後已與被害人家屬達成和解，和解成立時已當場給付
    賠償金新臺幣150 萬元，有雲林縣斗六市鎮調解委員會調解
    書1 份在卷可稽，經此起訴、審判程序後，再命被告向公庫
    支付一定之金額，當足促其警惕，信無再犯之虞，本院認上
    開宣告之刑，以暫不執行為適當，爰宣告緩刑3 年，及命被
    告向公庫支付如主文所示之金額，以啟自新。
六、據上論斷，應依刑事訴訟法第273 條之1 第1 項、第299 條
    第1 項前段、第310 條之2 、第454 條第1 項，道路交通管
    理處罰條例第86條第1 項，刑法第185 條之3 、第276 條第
    1 項、第62條前段、第51條第5 款、第74條第1 項第1 款、
    第2 項第4 款，刑法施行法第1 條之1 第1 項、第2 項，判
    決如主文。
本案經檢察官乙○○到庭執行職務。
中　　華　　民　　國　　96　　年　　6 　　月　　20　　日
                  刑事第三庭    法  官　王　素　珍
以上正本證明與原本無異。
如不服本判決，應於判決收受後10日內，向本院提出上訴狀（須
附繕本）。
                                書記官　吳　伊　婷
中　　華　　民　　國　　96　　年　　6 　　月　　21　　日
附錄本案論罪科刑法條：
中華民國刑法第185條之3
（重大違背義務致交通危險罪）
服用毒品、麻醉藥品、酒類或其他相類之物，不能安全駕駛動力
交通工具而駕駛者，處1 年以下有期徒刑、拘役或3 萬元以下罰
金。
中華民國刑法第276條第1項
（過失致死罪）
因過失致人於死者，處2 年以下有期徒刑、拘役或2 千元以下罰
金。
從事業務之人，因業務上之過失犯前項之罪者，處5 年以下有期
徒刑或拘役，得併科3 千元以下罰金。
